臺灣基隆地方法院刑事判決  
110年度訴字第364號
公  訴  人  臺灣基隆地方檢察署檢察官
被      告  林承緯



上列被告因傷害案件，經檢察官提起公訴（110年度偵字第2049
號），本院判決如下：
    主  文
本件公訴不受理。
    理  由
一、公訴意旨略以：同案被告蔡晨光（所涉傷害犯嫌，另經檢察
    官為不起訴處分；所涉強制犯嫌，另由本院以110年度基簡
    字第717號論處罪刑在案）於民國110年2月12日晚間10時許
    ，在基隆市○○區○○街000巷0弄0號旁，見告訴人袁緯華因同
    案被告蔡晨光及其友人之車輛停放於該處路旁而無法駕車通
    過，遂在告訴人車輛前方指揮協助通行，然雙方因此發生口
    角爭執，同案被告蔡晨光竟基於強制之犯意，強行將告訴人
    拉下駕駛座，以此方式妨害告訴人行使駕車之權利。被告林
    承緯（所涉強制犯嫌，另經檢察官為不起訴處分）為同案被
    告蔡晨光之友人，於上開時、地，聽聞同案被告蔡晨光、蔡
    晨輝（所涉傷害、強制等罪嫌，另經檢察官為不起訴處分）
    與告訴人於路旁發生口角爭執，竟基於傷害之犯意，以手毆
    打、腳踹踢之方式攻擊告訴人，致告訴人受有左側耳鈍傷、
    左側眼瞼及眼周圍區域鈍傷、顏面鈍傷、左側後胸壁挫傷及
    左側手肘、前臂、手部挫傷等傷害，因認被告涉犯刑法第27
    7條第1項之傷害罪嫌。
二、按告訴乃論之罪，告訴人於第一審辯論終結前，得撤回其告
    訴；又告訴經撤回者，法院應諭知不受理之判決，刑事訴訟
    法第238條第1項、第303條第3款定有明文。次按法院諭知不
    受理判決，得不經言詞辯論而為之，刑事訴訟法第307條亦
    有明文。
三、本案被告因傷害案件，經檢察官提起公訴，認被告係涉犯刑
    法第277條第1項之傷害罪，依同法第287條前段之規定，須
    告訴乃論。茲告訴人與被告於110年11月10日在本院當庭達
    成調解，並經告訴人具狀撤回告訴，此有本院調解筆錄、撤
    回告訴聲請狀各1份附卷可稽，揆諸上揭規定，爰不經言詞
    辯論，逕為諭知不受理之判決。
據上論斷，應依刑事訴訟法第303條第3款、第307條，判決如主
文。
本案經檢察官陳映蓁、李怡蒨提起公訴，檢察官林明志到庭執行
職務。
中　　華　　民　　國　　111 　年　　5 　　月　　16　　日
                  刑事第四庭審判長法  官   齊  潔
                                  法  官   李辛茹
                                  法  官   謝昀芳       
以上正本證明與原本無異。
如不服本判決應於收受判決後20日內向本院提出上訴書狀，並應
敘述具體理由。其未敘述上訴理由者，應於上訴期間屆滿後20日
內向本院補提理由書（均須按他造當事人之人數附繕本）「切勿
逕送上級法院」。
中　　華　　民　　國　　111 　年　　5 　　月　　16　　日
                                  書記官   陳維仁